臺灣高等法院臺南分院刑事裁定
抗　告　人
即 受 刑人　甲○○
上列抗告人因撤銷緩刑案件，不服臺灣臺南地方法院95年度撤緩
字第121號中華民國95年12月14日裁定 (95年度執保字第11號）
提起抗告，本院裁定如下：
    主      文
抗告駁回。
    理      由
一、聲請意旨略以：受刑人甲○○因業務過失致死案件，經臺灣
    臺南地方法院以九十四年度交訴字第二一八號判決判處有期
    徒刑二年，緩刑五年，並於民國 (下同)九十四年十二月二
    十二日確定在案。詎其於緩刑期內即九十五年三月三日故意
    更犯幫助詐欺取財之罪，經臺灣臺南地方法院以九十五年度
    簡字第二七五九號判決判處拘役五十五日（得易科罰金），
    於九十五年十月十三日確定在案。該受刑人所為，已合於刑
    法第七十五條之一第一項第二款所定得撤銷緩刑宣告之原因
    ，爰依刑事訴訟法第四百七十六條規定聲請撤銷等語。
二、按刑法部分條文業於九十四年二月二日修正公布，並於九十
    五年七月一日施行。而於刑法修正施行前，受緩刑之宣告，
    於刑法修正施行後，仍在緩刑期內者，應適用修正施行後之
    刑法第七十五條、第七十五條之一及第七十六條規定，此為
    刑法施行法第六條之一所明定。次按受緩刑之宣告，於緩刑
    期內因故意犯他罪，而在緩刑期內受得易科罰金之有期徒刑
    、拘役或罰金之宣告確定，足認原宣告之緩刑難收其預期效
    果，而有執行刑罰之必要者，得撤銷其宣告，且須於判決確
    定後六月以內聲請撤銷，九十四年二月二日修正公布、九十
    五年七月一日施行之刑法第七十五條之一第一項第二款、第
    二項亦定有明文。
三、經查：
  (一)本件受刑人甲○○前因肇事逃逸等案件，經臺灣臺南地方法
    院以九十四年度交訴字第二一八號判決判處有期徒刑二年，
    緩刑五年，並於九十四年十二月二十二日確定，有臺灣高等
    法院被告全國前案紀錄表一份可稽，足認受刑人係於刑法修
    正施行前即受緩刑之宣告，於刑法修正施行後仍在緩刑期間
    內。
  (二)受刑人甲○○於緩刑期內之九十五年三月三日，因故意更犯
    幫助詐欺取財罪，經臺灣臺南地方法院於九十五年九月七日
    以九十五年度簡字第二七五九號判決判處拘役五十五日（得
    易科罰金），並於九十五年十月十三日確定，有上開臺灣高
    等法院被告全國前案紀錄表一份可稽，並經調閱上揭九十五
    年度簡字第二七五九號案卷查核無誤，則受刑人係於緩刑期
    內因故意犯罪，而受得易科罰金之拘役之宣告確定，且聲請
    人亦於上述案件確定後六月以內即提出本件聲請。
四、因而原審適用修正施行後刑法第七十五條之一第一項第二款
    、第二項之規定，並審酌受刑人甲○○於緩刑期內竟不思警
    惕，再故意為幫助作欺之犯罪行為，並未珍惜自新機會，認
    受刑人甲○○上開緩刑宣告顯難收其預期效果，而有執行刑
    罰之必要，爰依聲請人之聲請，將受刑人甲○○於臺灣臺南
    地方法院九十四年度交訴字第二一八號刑事判決所受之緩刑
    宣告撤銷等情。本院經核其認事用法，均無不當，裁定亦稱
　　妥適。甲○○抗告意旨認原審裁定不當云云，為無理由，應
  　予駁回。
五、據上論結，應依刑事訴訟法第412條，裁定如主文。
中　　華　　民　　國　　96　　年　　1　　 月　　10　　日
                  刑事第五庭  審判長法　官  楊明章
                                    法　官  戴勝利
                                    法　官  顏基典
以上正本證明與原本無異。
不得再抗告。
　　　　　　　　　　　　　　　　　　書記官  呂嘉文
中　　華　　民　　國　　96　　年　　1 　　月　　10　　日
